臺灣宜蘭地方法院刑事判決
111年度交易字第146號
公  訴  人  臺灣宜蘭地方檢察署檢察官
被      告  李昆運


上列被告因過失傷害案件，經檢察官提起公訴（111年度調偵字
第153號），本院判決如下：
    主  文
本件公訴不受理。   
    理  由
一、公訴意旨如起訴書所載（如附件）。
二、按告訴乃論之罪，告訴人於第一審辯論終結前，得撤回其告
    訴，且告訴經撤回者，法院應諭知不受理之判決。又不受理
    之判決，得不經言詞辯論為之。刑事訴訟法第238條第1項、
    第303條第3款及第307條分別定有明文。
三、查告訴人辛○○等人告訴被告涉犯過失傷害案件，公訴人認被
    告所為涉犯刑法第284條前段之過失傷害罪，依同法第287條
    前段規定，須告訴乃論。茲因告訴人辛○○等人業與被告調解
    成立而具狀撤回告訴，有刑事撤回告訴狀1紙附卷可稽，揆
    諸首開法條規定，本件爰不經言詞辯論，逕為諭知不受理之
    判決。
據上論斷，應依刑事訴訟法第303條第3款、第307條，判決如主
文。
中　　華　　民　　國　　111 　 年　　11 　月  　7　　日
                       刑事第五庭  法 官　 陳嘉瑜　
以上正本證明與原本無異。　　　　　　　　　　　
如不服本判決應於收受本判決後20日內向本院提出上訴書狀，並
應敘述具體理由。若未敘述理由者，應於上訴期間屆滿後20日內
向本院補提理由書狀(均須按他造當事人之人數附繕本)。
                                   書記官  蔡嘉容
中　　華　　民　　國　　111 　年　　11　　月　　8 　　日
附件：
臺灣宜蘭地方檢察署檢察官起訴書
                                    111年度調偵字第153號
　　被　　　告　己○○　男　24歲（民國00年00月00日生）
　　　　　　　　　　　　住宜蘭縣○○鄉○○○路00號
　　　　　　　　　　　　國民身分證統一編號：Z000000000號
上列被告因過失傷害案件，已經偵查終結，認應提起公訴，茲將
犯罪事實及證據並所犯法條分敘如下：
　　　　犯罪事實
一、己○○於民國110年7月15日10時55分許，駕駛車牌號碼000-00
    號自用大貨車，沿宜蘭縣大同鄉臺七線由南往北方向行駛，
    行經大同鄉宜63縣泰雅大橋之閃光黃燈路口時，本應注意汽
    車行駛時，駕駛人應注意車前狀況，並隨時採取必要之安全
    措施，且行經閃光黃燈號誌正常運作之交岔路口，應減速接
    近、注意安全、小心通過，而依當時狀況，並無不能注意之
    情事，竟疏於注意，於上開岔路口右轉彎時，失控往對向衝
    撞號誌燈桿，適有辛○○駕駛車牌號碼0000-00號自用小貨車
    搭載甲○○及未成年孫子丁○○（97年6月生，真實姓名詳卷）
    、未成年孫女乙○○（95年7月生，真實姓名詳卷）、丙○○（1
    06年3月生，真實姓名詳卷），沿宜63線往大同臺7線方向行
    駛，行經泰雅大橋閃光紅燈號誌岔路口，欲左轉彎時突見己○○駕駛之自用大貨車逆向駛入己向車道內，雙方車輛因而發
    生碰撞，致辛○○受有右脛骨開放性骨折、右腓骨骨折、右下
    肢輾壓傷合併軟組織缺損及橫紋肌溶解之傷害；甲○○受有左
    側小腿開放性傷口、肌肉撕裂傷、左側肋骨閉鎖性骨折、頭
    部外傷、胸部及左下肢挫傷之傷害；丁○○受有左側脛骨幹及
    右腕遠端橈骨骨折之傷害；乙○○受有骨盆骨折之傷害；丙○○
    受有頭部及右手挫傷之傷害。嗣己○○肇事後，在有偵查犯罪
    權限之人知悉犯罪人之前，向到場處理員警自首為肇事人表
    示願接受裁判。
二、案經辛○○、甲○○、丁○○、乙○○之父戊○○及丙○○之父庚○○告訴
    及宜蘭縣政府警察局三星分局報告偵辦。
　　　　證據並所犯法條
一、證據清單及待證事實
編號 證據名稱 待證事實 1  被告己○○於警詢及偵查中之供述。 被告坦承於前揭時、地，駕駛上開自用大貨車右轉彎時失控衝向對向並撞擊由告訴人辛○○所駕駛車輛等事實。 2 證人即告訴人辛○○於警詢及偵查中之指訴 全部犯罪事實。 3 證人即告訴人甲○○於警詢及偵查中之指訴 全部犯罪事實。 4 告訴人戊○○於警詢及偵查中之指述 全部犯罪事實。 5 告訴人庚○○於警詢及偵查中之指述 全部犯罪事實。 6 道路交通事故現場圖、道路交通事故調查表㈠㈡、現場照片及車損照片28張、現場監視器錄影光碟1片、翻拍照片10張。 全部犯罪事實。  7 羅東博愛醫院診斷證明書5紙。 證明告訴人辛○○、甲○○及被害人丁○○、乙○○、丙○○受有上揭傷害之事實。 8 交通部公路總局臺北區監理所基宜區車輛行車事故鑑定會鑑定意見書1份。 證明被告駕駛自大貨車，行經閃光黃燈號誌岔路口右轉彎，轉彎時未注意遵循車道行駛，失控逆向駛入對向車道，為肇事原因；告訴人駕駛自小貨車，行經閃光紅燈號誌岔路口，左轉彎煞閃不及，無肇事因素等事實。 
二、核被告所為，係犯刑法第284條前段之過失傷害罪嫌。被告
    一行為使告訴人辛○○、甲○○及被害人丁○○、乙○○、丙○○5人
    受傷，係以一行為觸犯5罪名，為想像競合犯，請依刑法第5
    5條前段規定從一重處斷。被告肇事後於警員到場處理時自
    承犯行，表示願接受裁判，有自首情形紀錄表附卷可稽，請
    依刑法第62條前段規定減輕其刑。
三、依刑事訴訟法第251條第1項提起公訴。
  　此　致
臺灣宜蘭地方法院
中　　華　　民　　國　 111　　年　　6 　　月　　27　　日
　　　　　　　　　　　　　　　檢　察　官　董良造
本件正本證明與原本無異
中　　華　　民　　國　 111　　年　　7 　　月　　5 　　日
　　　　　　　　　　　　　　　書  記  官  楊文志　
所犯法條　　
刑法第284條
因過失傷害人者，處 1 年以下有期徒刑、拘役或 10 萬元以下
罰金；致重傷者，處 3 年以下有期徒刑、拘役或 30 萬元以下
罰金。